臺灣新竹地方法院民事小額判決  
111年度竹小字第534號
原      告  明台產物保險股份有限公司

法定代理人  松延洋介
訴訟代理人  陳振盛  
            莊友仁  
被      告  陳新幹  

上列當事人間損害賠償事件，本院於民國111年9月8日辯論終結
，判決如下：
    主      文
被告應給付原告新臺幣壹萬叁仟伍佰玖拾肆元，及自民國一一一
年六月二十四日起至清償日止，按年息百分之五計算之利息。
原告其餘之訴駁回。
訴訟費用新臺幣壹仟元由被告負擔新臺幣肆佰伍拾叁元，餘由原
告負擔。
本判決第一項得假執行。
    爭執事項之理由要領
一、本院依新竹市警察局第二分局民國111年6月29日竹市警二分
    偵字第1110018989號函檢送之本件交通事故資料，認本件交
    通事故之發生係因被告未注意車前狀態、逆向行駛及原告之
    保戶即訴外人林雨芊跨越車道之過失所致，並認被告及原告
    之保戶即訴外人林雨芊應分別負70%、30%之過失責任。被告
    辯稱伊及原告之保戶即訴外人林雨芊應分別負30%、70%之過
    失責任云云，尚不足採認。
二、按修復費用以必要者為限，以新品換舊品而更換之零件，應
    予以折舊。查原告確已依保險契約理賠車牌號碼0000-00號
    自用小客車受損之修復費用新臺幣（下同）30,008元（含工
    資4,080元、烤漆14,164元、零件11,764元），有原告提出
    之估價單、電子發票、車損照片在卷可稽，應堪足採信。惟
    該車牌號碼0000-00號自用小客車係97年10月出廠，有原告
    提出之行車執照影本在卷可按，算至本件交通事故發生時（
    即109年9月21日）已使用超過5年，依前揭說明，以新品換
    舊品而更換之零件，自應予以折舊。而依行政院公布之固定
    資產耐用年數表及固定資產折舊率表，自用小客車耐用年數
    5年，採定率遞減法計算折舊，每年折舊369/1000，其最後1
    年之折舊額，加歷年折舊累計額，其總和不得超過該資產成
    本原額之9/10，依此計算該車牌號碼0000-00號自用小客車
    更新零件折舊後之必要修復費用即為1,176元。據此，該車
    牌號碼0000-00號自用小客車之必要修復費用即為19,420元
    （計算式如下：工資4,080元＋烤漆14,164元＋折舊後之零件1
    ,176元＝19,420元）。
三、第按，損害之發生或擴大，被害人與有過失者，法院得減輕
    賠償金額，或免除之。民法第217條第1項定有明文。查本件
    交通事故之發生，被告及原告之保戶即訴外人林雨芊應各負
    70%、30%之過失責任，已如前述。據此，原告得代位請求被
    告賠償之損害即為13,594元（計算式：19,420元×7/10＝13,5
    94元）。
四、據此，原告依保險代位請求權及侵權行為之法律關係，於得
    請求之範圍內請求被告給付13,594元，及自起訴狀繕本送達
    翌日即111年6月24日起至清償日止按年息百分之5計算之利
    息，即為有理由，應予准許。至逾上開部分以外之請求，則
    無理由，應予駁回。
中    華    民    國   111    年     9    月     22   日
                  新竹簡易庭    法  官  汪銘欽
以上正本係照原本作成。
如對本判決上訴，非以其違背法令為理由不得為之，且須於判決
送達後二十日內以上訴狀記載上訴理由向本院提出上訴狀。如委
任律師提起上訴者，應一併繳納上訴審裁判費。
中    華    民    國   111    年     9    月     22   日
                                書記官  周育瑜
附錄：
一、民事訴訟法第436條之18第1項：
    （小額訴訟程序）判決書得僅記載主文，就當事人有爭執事
    項，於必要時得加記理由要領。
二、民事訴訟法第436條之24第2項：
    對於小額程序之第一審裁判上訴或抗告，非以其違背法令為
    理由，不得為之。
三、民事訴訟法第436條之25：
    上訴狀內應記載上訴理由，表明下列各款事項：
    (一)原判決所違背之法令及其具體內容。
    (二)依訴訟資料可認為原判決有違背法令之具體事實。